【裁判字號】    89,交易,707
【裁判日期】    900228
【裁判案由】    公共危險等
【裁判全文】
臺灣高雄地方法院刑事判決                        八十九年度交易字第七七號
    公  訴  人  臺灣高雄地方法院檢察署檢察官
    被      告  甲○○
右列被告因公共危險等案件，經檢察官提起公訴（八十九年度偵字第九九四八號），
本院判決如左：
    主  文
甲○○服用酒類，不能安全駕駛動力交通工具而駕駛，處有期徒刑肆月，如易科罰金
，以佰元折算壹日。
被訴過失傷害部分公訴不受理。
    事  實
一、甲○○於民國八十九年五月一日二十一時至二十四時間，與同事在公司以米酒燉
    煮燒酒雞，並服用一至二瓶之酒類啤酒，至該日十一時許結束而欲返家，而甲○
    ○於飲酒後，已達於體溫與血糖均降低、肌肉控制力差，並有癲癇發作之可能，
    而不能安全駕駛動力交通工具之狀態下，猶駕駛車牌號碼ＧＤ─六二九八號自用
    小客車，沿高雄市苓雅區○○○路由東往西方向行駛，於同日二十三時五十分許
    ，行駛至三多一路與福德三路之交岔路口欲左轉時，依當時之天候雖為雨天、夜
    間，但有照明設備，且路面雖溼潤，但無缺陷，亦無障礙物，而視距良好等情，
    即並無不能注意之情事，即因酒後控制與反應能力降低，而疏於注意汽車應行駛
    至交岔路口中心處左轉，並不得占用來車道搶先左轉，適有由莊文傑所駕駛之車
    號ＸＯ─四二八三號自小客車，車上右前座並載友人乙○○，亦沿高雄市苓雅區
    ○○○路由西往東方向行駛，行至前開交岔路口，突見甲○○所駕駛之車輛搶先
    左轉過來，即因閃避不及，而發生擦撞，致乘客乙○○受有左下腿擦傷（六×二
    公分），及皮下淤血（約十八×八公分）之傷害（傷害部分業據撤回告訴），並
    由莊文傑報警，待處理員警至事故現場後，對甲○○進行呼氣中之酒精濃度之測
    試，並測得其呼氣中之酒精濃度已達每公升二點九九毫克，而知前情。
二、案經被害人謝銘宏訴請高雄市政府警察局苓雅分局報請臺灣高雄地方法院檢察署
    檢察官偵查起訴。
    理  由
壹、有罪部分：
  一、訊據被告甲○○對於右揭事、地服用酒類後駕車之事實自承不諱，惟辯稱︰於
      發生車禍時，伊很清醒，且留在現場等候員警前來處理云云。經查，右揭事實
      ，業據告訴人即由證人莊文傑所載之乘客乙○○指述明確，復有道路交通事故
    調查報告表一紙、交通事故談話記錄表二紙，即事故現場與車損照片九幀在卷
      足稽，而被告於肇事後，經處理員警測得其呼氣之酒精濃度為每公升二點九九
      毫克，有序號二二八五號之酒精測定值表，及高雄市政府警察局以高市警刑字
      第Ｂ00000000號所開立之舉發違反道路交通管理事件通知單各一紙在
      卷可憑。又據醫學文獻顯示，一般人飲酒後，如其呼氣中之酒精濃度達每公升
      每公升二毫克時，該行為人會產生體溫與血糖均降低，肌肉之控制力變差，並
      有癲癇發作之可能等之行為狀態，如達到每公升三點五毫克時，該行為人則可
      能產生神智不清、反射減低並有呼吸抑制之狀態，均將影響安全駕駛之能力；
      且使用酒精後對於身體之影響，與駕駛能力有關者係︰（一）對移動景物之追
      蹤能力、（二）眼睛經強光照射後之恢復視力之能力、及（三）監視四周之注
      意能力，然許多飲酒者於飲酒後，因無可自覺之生理反應，以致腦部缺損而仍
      不自知故照常開車，此即眾多酒後駕車肇事之主因之一。並觀之被告飲酒後駕
      車肇事，其所駕駛之自小客車尚未到達三多一路路中心處即先左轉出來，且其
      車頭保險桿撞及後嚴重凹陷，證人莊文傑所駕駛之自小客車則係左前保險桿及
      左前翼子板等處亦凹陷受損等情，有前開道路交通事故調查報告表及事故現場
      與車損照片附卷足佐，更益徵被告於飲用酒類後，其控制與反應能力均受影響
      ，已達不能安全駕駛之情狀，是被告前開所辯，並不足採信，本件事證明確，
      其犯行堪以認定。
  二、核被告甲○○所為，係犯刑法第一百八十五條之三之公共危險罪。爰審酌被告
      素行尚佳，有本院被告院內索引卡紀錄表及台灣高等法院被告全國前案紀錄表
      各一紙附卷可佐，而被告罔顧交通安全，於服用酒類後，已達不能安全駕駛之
      狀態下，猶駕車上路對於自身及其他使用道路之公眾均具有高度之危險性，並
      致肇致事故，惟被告於事故發生後已與告訴人乙○○達成和解，賠償告訴人之
      損害，且在庭態度尚認良好等一切情狀，量處如主文所示之刑；又被告於犯罪
      後，刑法第四十一條於九十年一月四日修正，並於同月十日公布施行，有關易
      科罰金部分，範圍擴大為罪重本刑五年以下有期徒刑之罪，惟與被告所犯之罪
      比較後並不影響，依刑法第二條第一項前段之規定，應適用裁判時之刑法第四
      十一條第一項規定，並諭知易科罰金之折算標準。
貳、不受理部分：
  一、公訴意旨另以：被告甲○○於右揭時、地，駕駛車牌號碼ＧＤ─六二九八號自
      用小客車，本應注意飲酒後不得駕車，並提前左轉欲進入福德路，撞及對向由
      莊文傑所駕駛搭載乘客乙○○之車號ＸＯ—四二八三號自小客車，致乙○○受
      有胸部及左小腿撞挫傷等傷害，因認被告另涉有過失傷害罪嫌。
  二、按告訴乃論之罪，告訴人於第一審辯論終結前得撤回告訴，又告訴經撤回者，
      應諭知不受理之判決，刑事訴訟法第二百三十八條第一項、第三百零三條第三
      款定有明文。
  三、本件告訴人謝銘宏告訴被告過失傷害案件，公訴意旨認被告係觸犯刑法第二百
      八十四條第一項前段過失傷害罪，依同法第二百八十七條前段規定，須告訴乃
      論。茲據告訴人於九十年二月二十日本院審理中撤回此部分告訴，且此部分與
      前揭論罪科刑之公共危險罪間，犯意各別，無裁判上一罪之關係，揆諸首揭說
      明，爰諭知不受理之判決。
據上論斷，應依刑事訴訟法第二百九十九條第一項前段、第三百零三條第三款，刑法
第二條第一項前段、第一百八十五條之三、第四十一條第一項，罰金罰鍰提高標準條
例第二條，判決如主文。
中      華      民      國  九十      年      三      月      一      日
                        臺灣高雄地方法院交通法庭
                            法   官   程克琳
右正本證明與原本無異。
如不服本判決，應於判決送達後十日內，向本院提出上訴狀。
                            書 記 官  梁瑜玲
中      華      民      國    九十      年      三      月      一      日
【附錄本案論罪科刑法條】
刑法第一百八十五條之三︰
服用毒品、麻醉藥品、酒類或其他相類之物，不能安全駕駛動力交通工具而駕駛者，
處一年以下有期徒刑、拘役或三萬元以下罰金。


司法院資訊處製作；財團法人民間司法改革基金會備份。
